【裁判字號】    89,抗,152
【裁判日期】    890425
【裁判案由】    毀損等
【裁判全文】
臺灣高等法院刑事裁定                  八十九年度抗字第一五二號
    抗  告  人
    即  自訴人  乙○○
    被      告  甲○○
右抗告人因自訴被告毀損等案件，不服臺灣板橋地方法院八十八年度自字第四八六號
，中華民國八十九年三月十五日裁定，提起抗告，本院裁定如左：
    主    文
原裁定撤銷，發回台灣板橋地方法院。
    理    由
一、本件自訴意旨略稱：被告甲○○與自訴人乙○○係同棟公寓上、下樓層之住戶與
    鄰居，民國八十八年五月二十日深夜一、二時，自訴人與家人被一陣電鋸噪音吵
    醒，翌日清晨自訴人欲如廁時，發覺浴室內之馬桶不通，始知自訴人所有及使用
    ，並通過被告浴室內之抽水馬桶棑糞管支管截斷，且封口堵死，因認被告涉犯刑
    法第三百零四條強制罪嫌及第三百五十四條普通毀損罪嫌。
二、原裁定以經查被告辯稱：自訴人將二樓房屋改建時，導致排水管破裂，致其臥室
    、天花板、壁櫥、牆壁、衣櫃、浴室、沙發床、衣服、棉被均因二樓房屋棑水管
    漏水而污濕發霉，一樓浴室棑水管換新後天花板仍漏水等語，並提出照片一本為
    憑。次查八十九年三月八日本院至現場堪驗時，自訴人之子王偉安指稱被告所鋸
    斷之排水管係被告所提出之照片編號四所示之排水管等語，此有本院勘驗筆錄在
    卷。又本院勘驗現場時，發現被告住處之臥室、天花板、浴室等確有如被告提出
    之照片所示因漏水而污濕發霉之跡。按被告住處之臥室、天花板、浴室等既有漏
    水情形，被告為解決漏水問題而鋸換浴室排水管，自不生毀損之犯意，再被告鋸
    換排水管時，並無證據證明有對自訴人施以何強暴、脅迫行為，自亦不生強制罪
    之犯行。綜上，足徵被告被訴之犯罪事實，要屬犯罪嫌疑不足。原審因依刑事訴
    訟法第三百二十六條第三項、第二百五十二條第十款之規定，裁定駁回自訴，固
    非無見；惟查自訴意旨指明被告所為係將自訴人所有及使用之抽水馬桶排糞管支
    管截斷，且封口堵死，原審至現場勘驗時，自訴人本人並不在場，雖在場之自訴
    人之子王偉安稱「被告就是將照片（指被告所提照片）編號四之管子鋸斷」云云
    ，惟此並未再經自訴人本人辨認，則被告所提照片編號四所示之水管是否即為自
    訴意旨所指之遭截斷堵死之管路﹖所謂編號四照片所示管路究是何種管路﹖被告
    所截斷之管路與漏水是否有關﹖仍非無疑；又對物之毀損是否絕對無涉強制罪之
    強脅手段，亦非無研求餘地；自訴人抗告指摘及此，尚非全無理由；爰將原裁定
    撤銷，本件發回原審法院，更行處理，期臻翔適。
三、據上論斷，依刑事訴訟法第四百十三條前段，裁定如主文。
中    華    民    國    八十九    年      四        月      二十五      日
                            臺灣高等法院刑事第二十五庭
                                審判長法  官  許  國  宏
                                      法  官  洪  光  燦
                                      法  官  袁  從  楨
右正本證明與原本無異。
不得再抗告。
                                      書記官  王  忠  良
中    華    民    國    八十九    年      五        月        一        日


司法院資訊處製作；財團法人民間司法改革基金會備份。
